【裁判字號】    90,易,1495
【裁判日期】    900925
【裁判案由】    贓物
【裁判全文】
臺灣桃園地方法院刑事判決                          九十年度易字第一四九五號
    公  訴  人  臺灣桃園地方法院檢察署檢察官
    被      告  甲○○
右列被告因贓物案件，經檢察官提起公訴（九十年度偵字第六四二五號），本院判決
如左：
        主  文
甲○○收受贓物，處有期徒刑伍月，如易科罰金，以佰元折算壹日。
        事  實
一、甲○○曾因過失致死案件，於民國八十一年十月二十日，經臺灣高等法院以八十
    一年度交訴字第二九四號判處有期徒刑八月確定。復因違反肅清煙毒條例案件，
    於八十三年八月三十一日，經台灣板橋地方法院以八十三年度訴字第一三五八號
    判決有期徒刑三年二月確定。又因違反肅清煙毒條例案件，於八十四年九月二十
    日，經臺灣雲林地方法院以八十四年度訴字第四八二號判處有期徒刑三年五月確
    定，後開二罪並定應執行刑為六年六月。嗣上述三罪接續執行，於八十六年五月
    十二日縮短刑期假釋出監，縮刑期滿日為九十年十二月二十日（尚不構成累犯）
    ，假釋期間又因竊盜、贓物案件，於八十九年五月三十一日，經台灣板橋地方法
    院以八十九年度易字第八二二號判處應執行有期徒刑十月，復經臺灣高等法院於
    八十九年十一月十五日，以八十九年度上易字第二五八三號判決上訴駁回而告確
    定。
二、甲○○明知真實姓名年籍均不詳，音譯為「謝地皮」（公訴人誤載為綽號「阿青
    」）之成年男子所持有之車牌號碼ＱＡＡ—０１８號（公訴人誤載為ＱＱＡ─０
    １８號）重型機車係來路不明之贓物（該機車係丙○○所有，於八十九年十一月
    五日下午六時許，在台北縣三峽鎮○○路一０一巷一弄七十九號前失竊，價值約
    新台幣—下同—三千元），竟仍基於收受贓物之犯意，於八十九年十一月十六日
    上午十時許，在台北縣鶯歌鎮之不詳地點，收受該車而騎用。嗣於八十九年十一
    月十六日下午一時五十分許，甲○○騎乘上開機車，行經桃園縣桃園市○○路、
    安樂街口時，因未懸掛車牌，為警發覺可疑，而當場查獲。
二、案經桃園縣警察局桃園分局報請臺灣桃園地方法院檢察署檢察官偵查起訴。
        理  由
一、訊之被告甲○○固坦承自「謝地皮」處收受上開機車之犯行不諱，惟矢口否認有
    收受贓物犯行，辯稱：伊對於機車來源並不清楚云云。經查：
    （一）該車牌號碼ＱＡＡ─０１８未懸掛號牌之機車，係被害人丙○○所有，於
          八十九年十一月五日下午六時，在台北縣三峽鎮○○路一０一巷一弄七九
          號前，遭不詳之人竊取之事實，業據被害人丙○○於警訊中指述明確，並
          有車籍作業系統查詢認可資料、贓物認領保管單附卷可稽，堪認被告收受
          之該輛機車應屬他人失竊之贓物無疑。
    （二）被告初於警訊中坦承：上開機車係伊於前揭時、地向「阿青」借得，伊係
          騎乘該機車來桃園市找工作，要回鶯歌時為警方盤查查獲，而警方盤查時
          伊正在騎乘該機車等語（見偵查卷第九頁），嗣於本院審理中再稱：該車
          係向「謝地皮」借得云云，其對該車究係向何人借得乙節，前後所供不一
          ，復稱無法聯絡「謝地皮」，而經本院查詢結果，並無「謝地皮」此人，
          亦有法務部戶役政連結作業系統查詢報表一紙，附卷可稽。又被告於本院
          第一次審理中辯稱：當時並未騎乘該車云云，嗣經證人即當場查獲之員警
          乙○○到庭證述：該車確係被告所騎乘等語，始翻異前詞，坦承收受該車
          ，是被告顯然知悉該車來源不詳，而故為隱匿。復稽之，該車經查獲時並
          無鑰匙，油箱蓋亦脫落等情，實有違常情，被告顯對於該機車係來源不明
          之贓車一情，應有所認識。綜合被告前開所供，其收受該輛機車過程，顯
          與正當借用機車行徑不合，堪認被告主觀上對前揭機車是來路不明之贓物
          應有認識，是被告上開辯解顯屬卸責之詞，不足採信。本件事證明確，被
          告犯行洵堪認定，應予依法論科。
二、查被告行為後刑法第四十一條易科罰金之規定，已於九十年一月四日修正，並經
    總統於同年月十日公布，業於同年月十二日生效，修正後得易科罰金之規定，由
    最重本刑三年以下有期徒刑之罪，修正為五年以下有期徒刑之罪，兩者相較，以
    新法較有利於被告，依刑法第二條第一項前段規定，應適用新法處斷。核被告所
    為係犯刑法第三百四十九條第一項之收受贓物罪。爰審酌被告素行不佳，犯後數
    度意圖卸責狡辯，犯罪動機係為供己代步使用、騎乘之時間、目的、手段、所生
    之危害及犯後之態度等一切情狀，量處如主文所示之刑，並諭知易科罰金之折算
    標準，以示懲儆。
據上論斷，應依刑事訴訟法第二百九十九條第一項前段，刑法第二條第一項前段、第
三百四十九條第一項、修正後第四十一條第一項前段，罰金罰鍰提高標準條例第一條
前段、第二條，判決如主文。
本案經檢察官胡樹德到庭執行職務。
中      華      民      國    九十      年      九      月    二十五    日
                                臺灣桃園地方法院刑事第一庭
                                    法  官  陳永來
右正本證明與原本無異。
如不服本判決，應於判決送達後十日內向本院提出上訴狀( 應附繕本 )，上訴於
臺灣高等法院。
                                   書記官   洪明媚
中      華      民      國    九十     年      九      月     二十六    日
附錄本判決論罪科刑依據之法條：
刑法第三百四十九條
收受贓物者，處三年以下有期徒刑、拘役或五百元以下罰金。
搬運、寄藏、故買贓物或為牙保者，處五年以下有期徒刑、拘役或科或併科一千元以
下罰金。
因贓物變得之財物，以贓物論。


司法院資訊處製作；財團法人民間司法改革基金會備份。
